【裁判字號】    89,易,1303
【裁判日期】    890717
【裁判案由】    妨害家庭
【裁判全文】
臺灣臺南地方法院刑事判決                        八十九年度易字第一三三號
    公  訴  人  臺灣台南地方法院檢察署檢察官
    被      告  丙○○○
                 即盧素月）.
右列被告因妨害家庭案件，經檢察官提起公訴（八十九年度偵字第三一一一號），本
院判決如左：
    主  文
本件公訴不受理。
    理  由
一、公訴意旨略以：被告丙○○○明知乙○○為甲○○○之夫，係有配偶之人，二人
    自民國八十八年三月間起至八十八年十一月十二日止，在台南縣歸仁鄉國仁旅社
    等，發生性行為多次，經王春花發現其二人之姦情後，於八十八年十一月十二日
    二十三時與丙○○○立下切結書，丙○○○保證不再與乙○○往來，惟丙○○○
    竟違背約定，又於八十八年十二月間，與乙○○至國仁旅社。嗣正當其二人在進
    行性行為時，為自後尾隨進入旅社內之甲○○○發現，並照相存證，因認被告丙○○○涉有刑法第二百三十九條後段之相姦罪。
二、公訴人認被告涉有上開相姦罪嫌，無非以證人乙○○於偵查中供稱：「我們二人
    進去，約二十分鐘後我太太才進去，因門沒有鎖，她開門就進去了，那天我太太
    沒有跟我們一起去，是我載盧素月去，我是切結書寫過一個月再到旅社」等語，
    另乙○○之女唐郁婷供稱：「我媽媽在八十八年十二月三十日拿這張相片給我看
    ，說她答應我們的都沒有做到」，可知被告於寫下切結書之後，與乙○○復於八
    十八年十二月間在國仁旅社發生性行為時，遭甲○○○跟蹤查獲，此有相片一張
    附卷可稽，為主要依據。訊據被告固不否認與乙○○於國仁旅社進行性行為，而
    為甲○○○照相存證之情，惟辯稱：係經過告訴人同意，且相片是在寫切結書之
    前所照的等語。
三、按刑法第二百三十九條之罪配偶縱容或宥恕者，不得告訴。告訴乃論之罪，未經
    告訴者，應諭知不受理之判決，刑事訴訟法第三百零三條第三款定有明文。所謂
    未經告訴，包括不得告訴及未經合法告訴之情形在內。又告訴人之告訴，係以使
    被告受刑事訴追為目的，是其陳述是否與事實相符，仍應調查其他事實以資審認
    ，始得為被告不利之認定；又認定不利於被告之事實，須依積極證據，茍積極證
    據不足為不利於被告事實之認定時，即應為有利於被告之認定，更不必有何有利
    之證據，此最高法院五十二年台上第一三○○號、第三十年上字第八一六號著有
    判例可資參照。
四、經查：
(一)、告訴人所提卷附被告與證人乙○○二人正在國仁旅社房間內進行性行為之照片，
    二人並無任何驚慌、遮掩之動作，反似乎故意供人拍攝，顯與一般通姦之男女遭
    查獲後，舉止失措急於掩飾之神情有異，而據告訴人稱該照片係尾隨被告與乙○○二人進入國華旅社，趁其二人進行性行為時，即打開房門，俟機加以拍攝，並
    非偷拍等情，故被告與乙○○二人於國仁旅社進行性行為時，告訴人是否事前不
    知情，要非無疑。另本院於審理時命告訴人提出當日在國華旅社所拍攝之全部底
    片及其餘照片供本院查證，告訴人亦拒不提出，供稱已丟棄不存在，惟查告訴人
    前宥恕被告與乙○○之姦情，惟要求被告書立切結書，不得再與乙○○往來，否
    則應賠償告訴人新台幣二百萬元，此次再查獲被告與乙○○二人於國仁旅社通姦
    之照片，竟僅拍下一紙照片，並將底片丟棄，顯與常理有違。
(二)、另查證人乙○○在公訴人偵訊時雖陳稱：我們二人進去約二十分鐘後我太太才進
    去，因門沒有鎖，他開門就進去，那天我太太沒有跟我們一起去，是我載被告去
    ，我是於切結書寫過後一個月再到旅社等語，惟查事後乙○○另向被告稱係因受
    到告訴人之壓迫，故為上開不實之陳述，此有錄音帶一捲及乙○○所寫之切結書
    一紙附卷可參，是自難以乙○○前後不一之供述，為被告不利之認定。況且據告
    訴人指稱，伊係在八十八年十一月底跟蹤被告與乙○○至歸仁鄉國仁旅社再發
    現姦情，惟據乙○○所稱其與被告二人係於切結書寫過後一個月再到旅社，而查
    被告書立切結書係在八十八年十一月十二日，一個月後應係在十二月中旬，此有
    切結書一紙在卷足證，顯見告訴人之指訴，多有瑕疵可指，遽難採信
(三)、又告訴人共提出二紙被告與乙○○正在進行性行為之照片，其中一張係在八十八
    年七月二十五日在告訴人家中所拍，此觀諸在照片右下方印有日期自明，惟另紙
    被告與乙○○二人於國仁旅社通姦之照片，卻無日期可考，故該張照片是否於被
    告書立切結書後所拍，實有疑問。又告訴人所提八十八年七月二十五日在告訴人
    家中所拍之照片，被告與乙○○正在進行性行為，且神態自然，亦非匆忙間遭人
    拍攝，顯見另有在旁觀看拍照者，而查此等隱晦之事，應係告訴人所為，故被告
    辯稱告訴人同意二人共事一夫，非不無可能，乃因事後告訴人欲向被告借貸，遭
    被告拒絕，方提出本件訴訟等語，應符實情，故被告辯稱在國仁旅社與乙○○進
    行性行為，係經過告訴人同意，且相片是在寫切結書之前所照的等語，應堪採信
    。
四、縱上所述被告與乙○○固有相姦之行為，惟既已得告訴人之事後之宥恕，告訴人
    自不得提起本件告訴，揆諸首開說明，本件應諭知不受理。
據上論斷，應依刑事訴訟法第三百零三條第三款判決如主文。
中    華    民    國      八十九      年      七      月      十七      日
                                  臺灣臺南地方法院刑事第二庭
                                      法  官      鄧  希  賢
右正本證明與原本無異。
如不服本判決，應於判決送達後十日內向本院提出上訴狀( 應附繕本 )。
                                      書記官      陳  美  蓉
中    華    民    國      八十九      年      七      月      二十一    日


司法院資訊處製作；財團法人民間司法改革基金會備份。
